【裁判字號】    98,交聲,834
【裁判日期】    980512
【裁判案由】    交管條例聲異
【裁判全文】
臺灣板橋地方法院交通事件裁定         98年度交聲字第834號
原處分機關  交通部公路總局臺北區監理所板橋監理站
異  議  人
即受處分人  甲○○
上列受處分人因違反道路交通管理處罰條例案件，對於交通部公
路總局臺北區監理所板橋監理站中華民國98年3 月16日所為之板
監裁字裁41-C00000000號處分（原舉發案號：北縣警交大字第
C00000000號）聲明異議，本院裁定如下：
    主  文
異議駁回。
    理  由
一、原處分意旨略以：異議人即受處分人甲○○於民國98年2 月
    6 日晚間7 時12分許，騎乘車牌號碼K5F-977 號重型機車，
    行經臺北縣新莊市○○路與青山路口時，因有違反道路交通
    管理處罰條例之行為，經員警當場攔停，拒絕停車接受稽查
    而逃逸，為警當場製單舉發，乃依道路交通管理處罰條例第
    60條第1 項及第63條第1 項第1 款（裁決書漏引「第1 款」
    ，應予補充）規定裁處罰鍰新臺幣（下同）3000元，並記違
    規點數1 點等語。
二、聲明異議意旨略以：當天異議人上班途中，確曾於臺北縣新
    莊市○○路、青山路口違規紅燈左轉青山路，然異議人並未
    見到警方有攔檢之動作，亦未回頭察看，不知後方是否有警
    員攔停，且異議人僅以正常速度上山，並未加速逃逸。後來
    一名騎乘警用機車之警員在文化一路與牛角坡的交岔路口攔
    停異議人，並開單舉發，之後又來一台警用機車及警用汽車
    ，但除前述開單之警員外，另二名警員均不知異議人之違規
    情節為何，如警方確有攔檢之行為，該二名警員豈會不知發
    生何事。再者，異議人違規地點至異議人遭開單之地點相距
    有5 、6 公里，異議人倘若拒絕接受攔查而逃逸，以警用轎
    車之速度，應該立即可追上異議人等語，為此聲明異議，請
    求撤銷原處分等語。
三、按汽車駕駛人，駕駛汽車有違反本條例之行為，經交通勤務
    警察或依法令執行交通稽查任務人員制止時，不聽制止或拒
    絕停車接受稽查而逃逸者，除按各該條規定處罰外，處3000
    元以上6000元以下罰鍰，並記違規點數1點，道路交通管理
    處罰條例第60條第1項、第63條第1項第1款分別定有明文。
四、經查：
(一)、異議人於98年2 月6 日晚間7 時12分許，騎乘車牌號碼
    K5F-977 號重型機車，行經臺北縣新莊市○○路與青山路口
    時，因違規闖越紅燈左轉，經員警當場攔停，拒絕停車接受
    稽查而逃逸，嗣經警追趕至桃園縣龜山鄉○○○路105 之10
    號前開單舉發等事實，有臺北縣政府警察局98年2 月6 日北
    縣警交大字第C00000000 號舉發違反道路交通管理事件通知
    單影本、臺北縣政府警察局新莊分局98年3 月9 日北縣警新
    交字第0980009019號函各乙份附卷可稽，異議人對於其於前
    開路口，曾騎乘上開重型機車紅燈左轉青山路之違規事實亦
    不爭執。
(二)、本案違規之情節，復經證人即舉發警員吳俊憲於本院調查時
    具結證稱：當時伊騎乘機車，在臺北縣新莊市○○路、青山
    路口停等紅燈，並檢視四周有無不法情事，當時異議人騎乘
    機車從內側快車道出來，且看了一下，但異議人並沒有看到
    伊，之後異議人就從中山路紅燈左轉青山路，當時違規紅燈
    左轉的車輛只有異議人1 台。因為異議人在伊前面，異議人
    一違規左轉，伊立即鳴笛及開警示燈從後追趕，伊剛開始還
    有按喇叭，因為伊也是闖紅燈，要提醒用路人。剛開始起步
    時，伊很接近異議人，但因為青山路是一條山路，一般警用
    機車老舊不新，所以伊跟不上異議人。伊一路開警報器，直
    至桃園縣龜山鄉○○路○段，就是異議人所言牛角坡之處，
    因為該路段實施捷運工程，所以路段有縮減車道，異議人有
    減速，且因牛角坡前面有1 個紅燈，異議人無法過去，伊到
    此處才將異議人攔下來，伊追趕異議人共約4 公里左右，追
    趕途中車輛並不多，因為路旁也沒有什麼住家。至於異議人
    所言之一部警用轎車，因為該地段屬於桃園縣龜山鄉，隸屬
    於桃園縣警察局，該部警用轎車正在執行巡邏勤務，看見同
    樣是同事，所以就向伊打招呼，並不是在追趕異議人。另外
    一部機車則是伊的同事，因為巡邏原來是2 部機車，但伊轉
    彎過去追異議人時，伊同事並沒有注意到，所以伊是事後用
    電話通知請伊同事過來，過程只有伊1 個人在追異議人等語
    明確（見本院98年4 月30日訊問筆錄）。審諸證人就本件舉
    發之經過，於本院訊問時到庭結證綦詳如上，其證述過程連
    續而完整，且無不合常情之處，顯見其記憶深刻，應無誤判
    之虞。又警員執行公務時，本身即受有行政懲處責任之監督
    ，且其到庭具結作證，更係以刑事責任擔保其證言之真實性
    ，而證人吳俊憲與異議人間素不相識，並無任何怨隙，證人
    吳俊憲衡情亦無設詞攀誣異議人之理，是證人上開證述內容
    ，自堪採信。
(三)、異議人雖辯稱其不知有遭警員攔停之情事，惟參以一般警車
    之警報器為達警示效果，聲音高亢宏亮，於相當距離內應可
    輕易聽聞，本件依證人吳俊憲上開證言，案發當時僅有異議
    人一部機車闖紅燈左轉青山路，且異議人一違規紅燈左轉，
    證人吳俊憲立即鳴笛在後追趕，其間追趕路程長達數公里，
    路上車流量亦不大，證人追趕之初甚且與異議人之機車十分
    接近，異議人辯稱其一路未曾聽聞警車之鳴笛聲，顯與常情
    不符。況異議人對於其在上開路口違規紅燈左轉之行為自承
    在卷，其既自知有此交通違規行為，且於其違規左轉後，應
    可立即聽聞警車之警報器一路鳴響在後，衡情其對於其上開
    違規行為遭警鳴笛攔停乙節，應有所悉，惟其未停車受檢，
    反執意向前騎駛，其主觀上確有拒絕停車接受稽查而逃逸之
    故意，應可認定。異議人空言否認此情，應無可採。
五、綜前，本件異議人之違規事證已足堪認定。原處分機關就異
    議人因違反道路交通管理處罰條例之行為拒絕停車接受稽查
    而逃逸部分，依道路交通管理處罰條例第60條第1 項及第63
    條第1 項第1 款規定裁處罰鍰3000元，並記違規點數1 點，
    經核並無違誤。本件異議人之異議為無理由，應予駁回。
六、據上論斷，應依道路交通案件處理辦法第19條，裁定如主文
    。
中    華    民    國    98    年    5     月    12    日
                      交通法庭  法  官  吳佳穎
以上正本證明與原本無異
如不服本裁定應於送達後5日內向本院提出抗告狀
                                書記官  黃炎煌
中    華    民    國    98    年    5     月    12    日


司法院資訊處製作；財團法人民間司法改革基金會備份。
